【裁判字號】    94,訴,1830
【裁判日期】    950628
【裁判案由】    違反槍砲彈藥刀械管制條例等
【裁判全文】
臺灣臺北地方法院刑事判決              94年度訴字第1830號
    公  訴  人  臺灣臺北地方法院檢察署檢察官
    被      告  丙○○
                        （另案執行流氓管訓處分中）
    選任辯護人  陳適庸律師
                許博森律師
    被      告  丁○○
                        （
    選任辯護人  舒建中律師
    被      告  甲○○
                己○○
                乙○○
    上三人共同
    選任辯護人  黃銀河律師
上列被告等因違反槍砲彈藥刀械管制條例等案件，經檢察官提起
公訴（九十四年度偵字第二０九０七號、第二一八四四號、第二
二二七七號），本院判決如下：
    主    文
丙○○連續未經許可出借手槍，累犯，處有期徒刑陸年，併科罰
金新臺幣拾伍萬元，罰金如易服勞役，以銀元佰元（即新臺幣
玖佰元）折算壹日。扣案如附表(二)編號1.2.3.4.5.7.8.所示之物
沒收。
丁○○未經許可寄藏手槍，處有期徒刑伍年貳月，併科罰金新臺
幣拾萬元，罰金如易服勞役，以銀元佰元（即新臺幣玖佰元）
折算壹日。扣案如附表(二)編號5.6.7.8.所示之物沒收。又共同私
刑拘禁，處有期徒刑捌月。扣案如附表(四)所示之物沒收。應執行
有期徒刑伍年陸月，併科罰金新臺幣拾萬元，罰金如易服勞役，
以銀元佰元（即新臺幣玖佰元）折算壹日。扣案如附表(二)編號
5.6.7.8.、附表(四)所示之物沒收。
甲○○未經許可持有手槍，處有期徒刑伍年陸月，併科罰金新臺
幣拾萬元，罰金如易服勞役，以銀元佰元（即新臺幣玖佰元）
折算壹日。扣案如附表(二)編號1.5.7.8.所示之物沒收。又共同私
刑拘禁，處有期徒刑捌月。扣案如附表(四)所示之物沒收。應執行
有期徒刑陸年，併科罰金新臺幣拾萬元，罰金如易服勞役，以銀
元佰元（即新臺幣玖佰元）折算壹日。扣案如附表(二)編號1.5.
7.8.、附表(四)所示之物沒收。
己○○共同私刑拘禁，處有期徒刑拾月。扣案如附表(四)所示之物
沒收。
乙○○共同私刑拘禁，處有期徒刑捌月。扣案如附表(四)所示之物
沒收。
    犯罪事實
一、丙○○前因違反槍砲彈藥刀械管制條例案件，經臺灣高等法
    院臺南分院於民國八十八年三月四日以八十七年度上易字第
    二三八五號判處有期徒刑一年（並於刑之執行完畢後強制工
    作一年），有期徒刑部分於九十一年四月十九日執行完畢。
二、緣己○○在桃園縣大園鄉埔心村埔心八五之九號經營有展企
    業有限公司（登記負責人為劉彥芳），因出資參與位於臺南
    縣新化鎮之五佛寺與某財團間之土地使用權利買賣掮介事宜
    ，於九十三年七、八月間，以簽發支票及匯款方式先後交付
    總額新台幣（下同）一千六百萬元予賣方五佛寺人員，嗣後
    買賣因故終止，己○○投資款無法取回，遂認當時出面接洽
    之五佛寺管理委員會代理主任委員辛○○等人涉嫌詐欺而提
    出告訴（另由臺灣臺南地方法院檢察署檢察官以九十四年度
    核退偵字第一二八二號偵辦中）。惟其認為民刑事訴訟程序
    冗長不利追討失款，竟起意委請甲○○邀聚友人以非法暴力
    方式為其討債，追討所得雙方對分。九十四年十月二十八日
    中午十二時許，己○○接獲通知在臺北市○○路第二殯儀館
    附近天廚餐廳發現辛○○行蹤，旋即通知甲○○儘速帶人至
    該餐廳會合，甲○○即帶同乙○○、成年男子陳哲褕（綽號
    「阿蘆」，下稱「阿蘆」）、真實姓名年籍均不詳、綽號「
    阿佑」之成年男子（下稱「阿佑」）等人趕往餐廳助勢談判
    ，己○○與辛○○及辛○○之女性友人庚○○（起訴書誤載
    為劉霈娃，應予更正）共同協議商討債務事宜。嗣後天廚餐
    廳打烊關店，渠等決議更換討論地點，同日晚間十時許，辛○○、庚○○即搭乘己○○之車號三Ｕ－八八九九號Ｓ三五
    ０賓士轎車，辛○○、庚○○於上車後，由於辛○○不接受
    己○○先償還新臺幣（下同）六百萬之提議，己○○、甲○○、乙○○、「阿蘆」、「阿佑」、真實姓名年籍均不詳、
    綽號「阿郁」之成年男子（下稱「阿郁」）共同起意基於妨
    害自由之犯意聯絡，開車前，由「阿蘆」以加害生命之事恐
    嚇辛○○、庚○○，稱：「不交出行動電話就打死」，「阿
    郁」、「阿佑」以加害生命之事恐嚇辛○○、庚○○，稱：
    「大支的小支的（槍）都帶來了」，使辛○○、庚○○心生
    畏懼，致生危害於安全。嗣後，由己○○開車，「阿郁」坐
    右前座，甲○○坐在辛○○、庚○○身旁之左後座看守；而
    乙○○則與「阿蘆」駕駛另一輛銀色賓士轎車緊隨，沿高速
    公路駛往桃園，途中，車抵林口煉油廠，「阿郁」下車，換
    「阿蘆」上車，當晚渠等便將辛○○、庚○○私行拘禁在附
    近廢棄工廠內民宅過夜；接續同年月三十日蘇霂娃、己○○
    遭其等以膠帶矇上雙眼，又將二人帶往桃園縣八德市己○○
    之友人所有魚池工寮內拘禁；同月三十一日上午三、四時許
    ，辛○○、庚○○二人雙眼仍遭其等以膠帶矇上，復將二人
    移至桃園八德市「臻愛」汽車旅館三一六號房；同年十一月
    一日辛○○、庚○○二人雙眼亦遭其等以膠帶矇上，再移至
    桃園縣桃園市○○○路○段六十九巷十二號「天堂鳥」商務
    汽車旅館分住六六九號、六七０號房間；同年十一月三日中
    午辛○○、庚○○二人雙眼亦遭其等以膠帶矇上，又移至桃
    園縣蘆竹鄉三石村（台電蘆竹分線二十三右六十三之十一號
    電線桿旁）之工寮內繼續私行拘禁。拘禁期間由甲○○、乙○○及受邀前來並具共同妨害自由犯意聯絡之丁○○與「阿
    蘆」、「阿郁」、「阿佑」輪流看管拘禁辛○○、庚○○二
    人。而己○○不時前往拘禁現場關切逼債進度，並補充渠等
    所需食物及民生用品，以此等方式私行拘禁辛○○、庚○○
    ；渠等為使辛○○籌錢還款，輪流由「阿蘆」及「阿佑」、
    甲○○、乙○○、丁○○分持木棍、鐵棒、寶特瓶施以強暴
    敺打辛○○之身體各部及頭部，致辛○○身上多處受傷（傷
    害部分未據告訴），「阿郁」、乙○○並以電擊棒及電線通
    電作勢恫嚇辛○○，「阿佑」以加害生命之事恐嚇辛○○、
    庚○○，稱：「寫詐欺自白書，至少應交出三百萬元，否則
    要將二人凌遲至死」等語，使辛○○、庚○○二人心生畏懼
    ，致生危害於安全。辛○○、庚○○為免續受傷害，分別以
    ：(甲)電話聯絡友人籌措如附表(一)編號3.所示金額之金錢，匯
    至庚○○之彰化商業銀行南台中分行（000000000
    00000帳號），並由丁○○及同具有共同犯意聯絡之真
    實姓名年籍均不詳、綽號「阿健」成年男子強押庚○○持卡
    至銀行自動櫃員機領取現金，及(乙)要求庚○○至銀行櫃檯或
    自動櫃員機以其信用卡及現金卡向銀行預借詳如附表(一)編號
    1.2.所示之現金（其中美商花旗銀行信用卡、中國信託商業
    銀行現金卡預借現金部分係匯至上開彰化銀行及華南商業銀
    行南台中分行（000000000000帳號帳戶內），
    暨(丙)如附表(一)編號4.庚○○上開帳戶內自有之金錢，所得均
    供渠等朋分花用。
三、丙○○於九十四年九月間，在嘉義縣朴子鄉朴子溪橋下，取
    得侯明享（已死亡）生前交付屬於槍砲彈藥刀械管制條例第
    四條第一項第一款所定獵槍種類之中共製十二ＧＡＵＧＥ制
    式霰彈槍一枝（槍號ＳＬＥ１２－Ｕ２３０Ｓ－１４７７號
    ，槍枝管制編號0000000000號）、如附表(二)編號
    2.所示之霰彈槍用制式子彈二十五顆、捷克製制式ＣＺ７５
    型手槍一枝（含彈匣及如附表(二)編號3.4.7.8.所示之子彈、
    該槍枝之槍號為０１０３２５號、槍枝管制編號：0000
    000000號），即未經許可持有之，並藏放於臺北縣板
    橋市○○路○段四四三巷六號十一樓住處床頭櫃內。嗣甲○○於九十四年十月中旬某日，在臺北市中山區○○○路「紅
    男綠女」ＰＵＢ內，向丙○○借用槍械，丙○○自其住處將
    內藏有上述霰彈槍及制式手槍各一枝之高爾夫球袋送至新生
    北路，在該ＰＵＢ內將槍枝交付予甲○○，甲○○即未經許
    可而持有之，並在隔日返還；再於九十四年十一月一日下午
    十時許，甲○○在臺北縣中和市○○路○段五五一號（春暉
    醫院）三樓三０六房內，向當時陪產之丙○○調借上述捷克
    製制式ＣＺ７５型手槍一枝（含彈匣及如附表(二)編號7.8.所
    示之子彈），丙○○承上出借槍枝之概括犯意而應允之，返
    家取槍後，於翌日上午出借上開手槍一枝（含彈匣及如附表
    (二)編號7.8.所示之子彈），甲○○借得後即未經許可持有之
    。當日晚間十時許，甲○○至拘禁辛○○、庚○○之桃園縣
    桃園市○○○路「天堂鳥」汽車旅館６７０號房，連同「阿
    郁」所持有之奧地利製制式ＧＬＯＣＫ１９型手槍一枝（槍
    號ＡＣＢ９５９號，槍制管制編號0000000000號
    ），交由丁○○寄藏，丁○○乃未經許可將上開二枝手槍（
    含捷克製制式ＣＺ７５型槍枝之彈匣及如附表(二)編號7.8.所
    示之子彈）寄藏在桃園縣八德市○○路八二五巷八號住處內
    。迄九十四年十一月四日下午六時五十分，經警據報，先在
    桃園縣大園鄉三石村之上述工寮內，救出被拘禁在該處之辛○○、庚○○，逮捕在場之甲○○、乙○○及丁○○，嗣至
    丙○○及丁○○住處搜索，在丙○○之住處查獲如附表(二)編
    號1.2.3.4.所示之槍彈，在丁○○之住處查獲如附表(二)編號
    5.6.7.8.所示之槍彈，始知上情。
四、案經臺北市政府警察局移送臺灣臺北地方法院檢察署（下稱
    臺北地檢署）檢察官偵查起訴。
    理    由
一、證據之認定：
  (一)上開犯罪事實二之部分：
  1.此部份犯罪事實業據被告己○○、乙○○、甲○○、丁○○
    於本院審理時供承不諱（本院九十五年一月六日準備程序筆
    錄、同年六月七日審判筆錄參照；又被告等四人同意以共同
    被告之供述為證明渠等犯罪事實，不需共同被告轉換為證人
    身分相互詰問作證，併予敘明），核與被害人即證人辛○○
    、庚○○於本院審理時證述相符（本院九十五年五月十日審
    判筆錄參照），且有證人趙瑞琛於警詢時之證述（本院卷(一)
    參照），參以本院卷(二)附庚○○之信用卡簽帳單、台灣新光
    銀行、萬泰商業銀行、安泰商業銀行、復華商業銀行、聯邦
    商業銀行、中國信託商業銀行之信用卡刷卡明細帳單、中國
    信託商業銀行信用卡歷史帳單彙總查詢單、現金卡歷史交易
    查詢單、臺灣新光商業銀行股份有限公司九十五年六月一日
    （９５）新光銀信卡字第二二六六號函文、安泰商業信用卡
    部九十五年五月三十日安卡風字第０九五００００七五八
    號函、美商花旗銀行台北分行九十五年五月二十五日（九十
    五）政查字第九五二一號函、萬泰商業銀行信用卡中心九十
    五年五月二十九日金卡字第０九五九三五五００八五號函、
    萬泰商業銀行逢甲分行九十五年五月二十四日（９５）萬泰
    銀逢甲第０九五００００三六號函、復華商業銀行股份有限
    公司信用卡部九十五年五月三十日復信卡字第０九五０００
    ００九一號函及其所附之信用卡帳單明細、本院卷(一)附辛○○之行政院衛生署台中醫院診斷證明書、彰化銀行、華南銀
    行存摺交易影本、華南商業銀行南台中分行九十四年十一月
    十五日（９４）華南中存字第四０九號函附存款往來明細表
    、趙瑞琛轉帳之國泰世華銀行交易明細表、被害人辛○○受
    傷照片七幀（偵查卷第六十七頁參照）為證，是依前開補強
    證據已足資擔保被告己○○、乙○○、甲○○、丁○○所為
    上開任意性自白之真實性，參照刑事訴訟法第一百五十六條
    第一項「被告之自白，非出於強暴、脅迫、利誘、詐欺、疲
    勞訊問、違法羈押或其他不正之方法，且與事實相符者，得
    為證據。」及同條第二項「被告之自白，不得作為有罪判決
    之唯一證據，仍應調查其他必要之證據，以察其是否與事實
    相符。」規定，本院自得依被告己○○、乙○○、甲○○、
    丁○○前述自白及各該補強證據認定被告己○○、乙○○、
    甲○○、丁○○確有為前述之犯行。從而，此部份事證明確
    ，被告己○○、乙○○、甲○○、丁○○犯行洵堪認定，應
    予依法論科。
  2.被告丁○○雖於本院審理時辯稱，其並未違反庚○○之意願
    ，強押證人庚○○至銀行領款云云，惟此部份之犯罪事實，
    業據證人庚○○於本院審理時證稱：當時並非出於自由意願
    至銀行預借現金或向朋友借款，係因證人辛○○受到拘禁，
    深怕辛○○有何不測，始以各種方式籌措被告等人催討之金
    錢等語（本院九十五年五月十日審判筆錄參照），本院衡諸
    證人庚○○並未積欠被告己○○債務，又以信用卡及現金卡
    預借現金不僅利息高，尚需負擔高額之手續費，證人庚○○
    若非於情急之下，考量證人辛○○之性命安全，當無可能在
    短時間之一、二日間以其個人信用擔保之信用卡、現金卡大
    量預借現金，而令自己負擔高額之債務、利息及手續費等情
    ，並參以證人庚○○亦於九十五年五月二十三日就被告等人
    違反其意願對銀行借貸之金錢部分，向本院提起附帶民事訴
    訟以為求償，益證其當時並非出於自由意願向銀行借貸，足
    認被告丁○○上開所辯為不可採，此部份亦事證明確，被告
    丁○○此部份犯罪情節應堪認定。
  (二)上開犯罪事實三之部分：
  1.此部份之犯罪事實業據被告丙○○、甲○○、丁○○於本院
    審理時供承不諱（本院九十五年一月六日準備程序筆錄、同
    年六月七日審判筆錄參照，又被告甲○○、丁○○同意以共
    同被告供述為證明渠等犯罪事實，不需共同被告轉換為證人
    身分相互詰問作證，至於被告丙○○之犯罪情節則由被告甲○○於本院審理時以證人之身分而為詰問，詳如後述），且
    扣案之槍彈經送內政部警政署刑事警察局以性能檢驗法、制
    式子彈試射法、試射法鑑驗，鑑驗結果為：(一)制式霰彈槍（
    槍枝管制編號0000000000號），係中共製１２Ｇ
    ＡＵＧＥ制式霰彈槍，槍號為「ＳＬＤ１２－Ｕ000－0
    000」，機械性能良好，可擊發１２ＧＡＵＧＥ之子彈，
    認具殺傷力；(二)霰彈槍子彈二十五顆，經試射三顆，認均係
    １２ＧＡＵＧＥ制式霰彈，認具殺傷力；(三)自被告丙○○住
    處搜得之九ＭＭ子彈七顆，係口徑九ＭＭ制式子彈，均具殺
    傷力，另八點八一ＭＭ金屬彈頭之土造子彈二顆經試射均可
    擊發，認均具殺傷力；(四)捷克製制式ＣＺ７５型手槍一支（
    槍枝管制編號0000000000號），係捷克ＣＺ廠７
    ５型口徑９ＭＭ制式半自動手槍，槍號為０１０３２５號，
    槍管內具六條右旋來復線，機械性能良好，可擊發同口徑制
    式子彈，認具有殺傷力；(五)奧地利製制式ＧＬＯＣＫ１９型
    手槍一支（槍枝管制編號0000000000號），係奧
    地利ＧＬＯＣＫ廠製１９型口徑９ＭＭ制式半自動手槍、槍
    號為ＡＣＢ９５９號，機械性能良好，可擊發同口徑制式子
    彈，認具殺傷力；(六)自丁○○住處搜得之九ＭＭ子彈十三顆
    ，係口徑九ＭＭ制式子彈，均具殺傷力，另八點七八ＭＭ金
    屬彈頭之土造子彈二顆經試射均可擊發，認均具殺傷力等情
    ，有該局九十四年十二月八日刑鑑字第０９４０１６９９５
    ２號槍彈鑑定書及槍彈照片附卷足憑（偵查卷第一九０至第
    二００頁參照），堪認扣案之槍、彈均具殺傷力。是本件扣
    案槍、彈分別屬槍砲彈藥刀械管制條例第四條第一項第一款
    所稱之槍砲、彈藥，均為槍砲彈藥刀械管制條例所規定之槍
    彈違禁物。是依前開補強證據已足資擔保被告所為上開任意
    性自白之真實性，參照刑事訴訟法第一百五十六條第一項「
    被告之自白，非出於強暴、脅迫、利誘、詐欺、疲勞訊問、
    違法羈押或其他不正之方法，且與事實相符者，得為證據。
    」及同條第二項「被告之自白，不得作為有罪判決之唯一證
    據，仍應調查其他必要之證據，以察其是否與事實相符。」
    規定，本院自得依被告前述自白及各該補強證據認定被告確
    有為前述之犯行。從而，此部份事證明確，被告犯行洵堪認
    定，應予依法論科。
二、法律之適用：
  (一)被告甲○○、丁○○、乙○○、己○○以上述拘禁方法，將
    被害人辛○○、庚○○之身體置於自己實力支配下，剝奪辛○○、庚○○之行動自由之時間，長達一星期，與私行拘禁
    之構成要件相當，核被告等四人所為，係犯刑法第三百零二
    條第一項之私行拘禁罪。被告等四人與「阿蘆」、「阿郁」
    、「阿佑」、「阿健」對於私行拘禁辛○○、庚○○具有犯
    意聯絡及行為分擔，為共同正犯。又被告等四人對於被害人
    辛○○、庚○○實行拘禁雖長達一星期，且一再更換地點，
    惟顯係基於單一接續犯意為之，無法切割其個別之犯行單獨
    認定各個犯罪事實，應為接續犯。另被告等四人以一行為同
    時私行拘禁被害人辛○○及庚○○，為想像競合犯。再者，
    刑法第三百零二條之妨害自由罪，原包括私禁及以其他非法
    方法剝奪人之行動自由。所謂非法方法，當包括強暴脅迫等
    情事在內。被告等人以言語及通電之肢體動作恐嚇被害人辛○○、庚○○處理財務，且令其等不能離去，亦不另論以刑
    法第三百零五條之恐嚇罪。至於起訴書犯罪事實欄雖未記載
    (1)「阿蘆」之真實姓名為陳哲褕；(2)被告等人對證人辛○○
    、庚○○恐嚇「不交出行動電話就打死」、「大支的小支的
    （槍）都帶來了」等語；(3)以電擊棒恐嚇辛○○寫詐欺自白
    書等情，使辛○○、庚○○二人心生畏懼，致生危害於安全
    之犯罪事實，惟此部分業據證人辛○○於本院審理證述明確
    （本院九十五年五月十日審判筆錄參照），且經檢察官以九
    十五年一月九日補充理由書詳加敘明，本院自應併予審理並
    補充詳如犯罪事實欄二所載，附予敘明。
  (二)按霰彈槍屬於獵槍之型式之一，被告丙○○未經許可出借如
    上所述之可發射子彈具殺傷力之手槍、霰彈槍、子彈，核其
    所為，係犯槍砲彈藥刀械管制條例第七條第二項之未經許可
    出借手槍罪、同條例第八條第二項之未經許可出借獵槍罪及
    同條例第十二條第二項之未經許可出借子彈罪。被告丙○○
    持有槍枝、子彈後出借他人，持有之低度行為為出借之高度
    行為吸收，不另論罪。檢察官於起訴書犯罪事實欄雖認被告
    丙○○係基於供被告甲○○犯罪之目的而出借槍枝，惟此部
    份事實業據證人即被告甲○○於本院審理時證稱：其向丙○○情商借用槍枝、子彈時僅表示係要防身之用，至於警詢筆
    錄雖記載曾向被告丙○○提到替己○○處理債務，惟與借槍
    時點並非同一等語（本院九十五年六月七日審判筆錄參照）
    ，參與證人即被害人辛○○亦表示在拘禁之過程中，被告等
    均未亮出槍枝以恐嚇，足認被告丙○○辯稱其出借槍枝之始
    並無供被告甲○○犯罪之意圖，應堪認定，被告甲○○之供
    述自以在本院審理時之證述較為符合實情，起訴書法條適用
    之記載即有未洽，惟起訴事實與本院所審理之基本社會事實
    同一，並據蒞庭檢察官當庭變更起訴法條為槍砲彈藥刀械管
    制條例第七條第二項、第八條第二項、第十二條第二項，本
    院並於審判時告知被告可能涉犯之上開法條，自應予以審理
    ，並變更起訴法條。又被告以一行為同時出借手槍、獵槍、
    子彈之行為，同時觸犯數罪名，為想像競合犯，應依刑法第
    五十五條前段之規定，從一重以槍砲彈藥刀械管制條例第七
    條第二項之罪處斷。又被告先後二次出借槍枝時間緊接、方
    法相同、顯係基於概括犯意反覆為之，為連續犯，應依刑法
    第五十六條之規定以一罪論並依法加重其刑。
  (三)被告甲○○未經許可持有如上所述之可發射子彈具殺傷力之
    手槍、霰彈槍、子彈，核其所為，係犯槍砲彈藥刀械管制條
    例第七條第四項之未經許可持有手槍罪、同條例第八條第四
    項之未經許可持有獵槍罪及同條例第十二條第四項之未經許
    可持有子彈罪。又被告以一行為同時持有手槍、獵槍、子彈
    之行為，同時觸犯數罪名，為想像競合犯，應依刑法第五十
    五條前段之規定，從一重以槍砲彈藥刀械管制條例第七條第
    四項之罪處斷。至於被告甲○○之選任辯護人表示被告甲○○於警詢時供出槍枝係向被告丙○○所借（偵查卷第四十頁
    參照），應有槍砲彈藥刀械管制條例第十八條第四項減輕或
    免除其刑之適用等情。經查：按犯本條例之罪，於偵查或審
    判中自白，並供述全部槍砲、彈藥、刀械之來源及去向，因
    而查獲或因而防止重大危害治安事件之發生者，減輕或免除
    其刑，槍砲彈藥刀械管制條例第十八條第四項定有明文。上
    開規定之要件，需為供出槍枝之「來源」及「去向」，且「
    因而查獲或防止本件以外第三人之重大危害治安事件之發生
    」為要件（本院卷(二)附最高法院九十一年臺上字第二九六九
    號、九十五年臺上字第一八三五號判決意旨參照），揆諸上
    開說明，被告甲○○即不符合該條例自白減刑之規定，併予
    敘明。
  (四)被告丁○○未經許可寄藏如上所述之可發射子彈具殺傷力之
    手槍、子彈，核其所為，係犯槍砲彈藥刀械管制條例第七條
    第四項之未經許可寄藏手槍罪及同條例第十二條第四項之未
    經許可寄藏子彈罪。又被告以一行為同時寄藏手槍及子彈之
    行為，同時觸犯二罪名，為想像競合犯，應依刑法第五十五
    條前段之規定，從一重以槍砲彈藥刀械管制條例第七條第四
    項之罪處斷。再按寄藏與持有，均係將物置於自己實力支配
    ，僅寄藏必先有他人之持有行為，而後始為之受寄代藏而已
    ，故寄藏之受人委託代為保管，其保管之本身，亦屬持有，
    持有係受寄之當然結果，法律上自宜僅就寄藏之行為包括評
    價，不應另就持有予以論罪（最高法院七十四年臺上字第三
    四００號判例意旨參照），是被告丁○○寄藏槍枝之部分，
    不另論持有，附此敘明。被告丁○○之選任辯護人雖表示被
    告係幫助被告甲○○之意寄藏槍枝，應為幫助犯等語，按幫
    助犯係以幫助之意思對正犯資以助力而實施構成要件以外之
    行為，如已參與實施犯罪構成要件之行為，即屬正犯而非從
    犯（最高法院四十六年臺非字第十七號判決要旨、四十九年
    臺上字第七七號判例要旨參照），是依上開說明，被告丁○○已受甲○○之囑託而為構成要件之寄藏槍枝行為，難僅以
    幫助犯論處，附此敘明。
  (五)被告甲○○、丁○○所犯上開槍砲彈藥刀械管制條例第七條
    第四項之罪及刑法第三百零二條私行拘禁罪，犯意個別，罪
    名有異，應予分論併罰。
三、被告丙○○有如犯罪事實欄一所述之犯罪科刑執行情形，此
    有台灣高等法院被告前案紀錄表一份在卷足稽，被告於所犯
    上開案件有期徒刑執行完畢後，五年內再犯本件有期徒刑以
    上刑之罪，為累犯，應依刑法第四十七條之規定遞加重其刑
    。
四、爰審酌(一)被告己○○對於民事債務糾紛不思以正常管道解決
    ，而召集乙○○、甲○○、丁○○等人以非法方式討債，而
    對被害人庚○○、辛○○私行拘禁時間長達一星期，期間並
    要求被害人辛○○、庚○○以各種方式籌湊現金，否則即對
    被害人辛○○拳腳相向，或係以言語恐嚇，造成被害人辛○○、庚○○身心劇創及財產損失等情；(二)被告丙○○、甲○○於持有槍枝期間並未實際犯罪使用，被告丁○○僅受被告
    甲○○寄託藏放槍枝即被查獲，並未實際將槍枝取出使用、
    對社會尚未造成實際損害等情暨五位被告之智識程度、犯罪
    所生之危險、犯罪後坦承犯行之態度等一切情狀，各量處如
    主文所示之刑，並就被告丙○○、丁○○、甲○○罰金刑之
    部分，諭知易服勞役之折算標準。另就被告丁○○、甲○○
    宣告刑之部分，定其應執行之刑。
五、扣案如附表(二)所示之槍枝及子彈，除已因鑑定需要而試射擊
    發子彈，不予沒收之諭知，其餘均為非經主管機關許可不得
    持有之物，均屬違禁物，依刑法第三十八條第一項第一款之
    規定沒收。扣案如附表(四)所示之電擊棒為被告甲○○所有，
    業據被告供承在卷，且為被告犯罪所用之物，均應依刑法第
    三十八條第一項第二款、第三項之規定宣告沒收。另扣案如
    附表(三)所示之物，無法認定具有殺傷力，即非違禁物，爰不
    予宣告沒收。至於其餘扣案如九十四年度綠保管字第二七六
    一號之物品，雖為被告丙○○、甲○○、己○○所有，惟係
    屬日常生活用品，不能證明與本件犯罪有關，且非違禁物，
    乃不予宣告沒收，附此敘明。
六、檢察官雖以被告丙○○出借附表(三)所示之子彈、被告甲○○
    持有附表(三)編號2.3.之子彈，及被告丁○○寄藏附表(三)編號
    2.3.之子彈，分別涉有槍砲彈藥刀械管制條例第十二條第二
    項、第四項未經許可出借、持有、寄藏子彈罪嫌云云，惟查
    ：上開子彈不能證明具有殺傷力，本於罪疑利益歸於被告之
    原則，為有利於被告之認定，就附表(三)無法認定具有殺傷力
    之子彈，即無法證明被告丙○○、甲○○、丁○○此部份犯
    罪，原應為無罪之諭知，惟公訴意旨認此部份與前開論罪科
    刑部分有裁判上一罪之關係，爰不另為無罪之諭知，附此敘
    明。
七、臺北市政府警察局九十四年十二月二十一日以北市警刑重字
    第０九四四三一六０六００號移送臺北地檢署檢察官偵查卷
    宗，經檢察官原卷移送本院查收，嗣經蒞庭檢察官於九十五
    年一月二十日提出九十四年度蒞字第一八五四二號移送併辦
    意旨書認被告甲○○於九十四年七月底某日化名為蕭俊亮向
    戊○討索一千七百萬元，戊○同意先還一百二十萬，但因戊○僅籌得二十萬元，兩人於同年九月間某日約在桃園市○○
    路陽明公園旁真鍋咖啡廳見面，甲○○自稱至尊盟會長並問
    戊○剩餘之一百三十萬何時可交付，戊○表示無法確定日期
    ，甲○○不滿即以危害戊○生命身體財產之語恐嚇戊○稱：
    「你有多少財產我清楚....... 到時候公司要亂來我也沒辦
    法，現你一個月內付一百三十萬」、「若不照約定付款，到
    時候公司的會出面到你家住，到時候對大家都不好」等語，
    致戊○心生畏懼等情，認與前開起訴被告林雄詳恐嚇之犯罪
    事實應依連續犯論以一罪而移送併辦。惟證人戊○於本院審
    理時證述：其與被告甲○○情商債務期間，被告甲○○並無
    以言詞恐嚇，使其感到危險之程度，且每次見面均由被告請
    客，目前與被告亦發展成朋友關係等語（本院九十五年三月
    十五日審判筆錄參照），是依證人之證述即與刑法第三百零
    五條恐嚇罪之構成要件不符，而難與本院前開對被告甲○○
    論罪科刑部分有任何裁判上一罪之關係，本院無從併為審理
    ，自應將此併辦部分退回檢察官，由檢察官另為適法之處理
    。
據上論斷，應依刑事訴訟法第二百九十九條第一項前段、第三百
條，槍砲彈藥刀械管制條例第七條第二項、第四項、第八條第二
項、第四項、第十二條第二項、第四項，刑法第十一條前段，刑
法第二十八條、第五十六條、第三百零二條、第五十五條前段、
第四十七條、第三十八條第一項第一款、第二款、第四十二條第
二項前段、第五十一條第五款、第十款，現行法規所定貨幣單位
折算新台幣條例第二條，罰金罰鍰提高標準條例第一條前段、第
二條，判決如主文。
本案經檢察官蕭斌志到庭執行職務。
中    華    民    國    95    年    6     月    28    日
                  刑事第九庭審辦長法  官  蘇素娥
                                  法  官  官信成
                                  法  官  葉珊谷
上正本證明與原本無異。
如不服本判決，應於判決送達後10日內向本院提出上訴狀（應抄
附繕本）。告訴人或被害人如對於本判決不服者，應具備理由請
求檢察官上訴，其上訴期間之計算係以檢察官收受判決正本之日
期為準。
                                  書記官  顏淑華
中    華    民    國    95    年    6    月     28    日
附表(一)：
┌──┬──────┬──────┬─────────┐
│編號│  借款方式  │  來   源   │   金    額       │
├──┼──────┼──────┼─────────┤
│ １ │信用卡預借現│聯邦商業銀行│   400000元       │
│    │金          ├──────┼─────────┤
│    │            │復華商業銀行│   100000元       │
│    │            ├──────┼─────────┤
│    │            │新光商業銀行│    60000元       │
│    │            ├──────┼─────────┤
│    │            │中國信託銀行│   200000元       │
│    │            ├──────┼─────────┤
│    │            │萬泰商業銀行│   100000元       │
│    │            ├──────┼─────────┤
│    │            │安泰商業銀行│    50000元       │
│    │            ├──────┼─────────┤
│    │            │美商花旗銀行│   106000元       │
├──┼──────┼──────┼─────────┤
│ ２ │現金卡預借現│中國信託商業│    28000元       │
│    │金          │銀行        │                  │
├──┼──────┼──────┼─────────┤
│ ３ │  朋友匯款  │  趙瑞琛    │    20000元       │
│    │            ├──────┼─────────┤
│    │            │家家（音譯）│    30000元       │
│    │            ├──────┼─────────┤
│    │            │  鐘仲杰    │    120000元      │
├──┼──────┴──────┼─────────┤
│ ４ │庚○○帳戶內自有之金錢    │      6000元      │
├──┴─────┬───────┴─────────┤
│    合  計      │            0000000元             │
└────────┴─────────────────┘
附表(二)槍彈
┌──┬────────┬───┬──────────┐
│編號│   物品名稱     │ 數量 │  扣押物品清單編號  │
├──┼────────┼───┼──────────┤
│ １ │  制式霰彈槍    │ 壹支 │九十五年度青保管字第│
│    │                │      │三四五號編號１      │
├──┼────────┼───┼──────────┤
│ ２ │  霰彈槍子彈    │貳拾伍│同上編號２          │
│    │                │顆    │                    │
├──┼────────┼───┼──────────┤
│ ３ │自被告丙○○處搜│ 柒顆 │同上編號３          │
│    │得九ＭＭ制式子彈│      │                    │
├──┼────────┼───┼──────────┤
│ ４ │自被告丙○○處搜│ 貳顆 │同上編號３          │
│    │得之八點八一ＭＭ│      │                    │
│    │土造子彈        │      │                    │
├──┼────────┼───┼──────────┤
│ ５ │捷克製制式ＣＺ７│ 壹支 │同上編號４          │
│    │５型手槍        │      │                    │
├──┼────────┼───┼──────────┤
│ ６ │奧地利製制式ＧＬ│ 壹支 │同上編號５          │
│    │ＯＣＫ１９型手槍│      │                    │
├──┼────────┼───┼──────────┤
│ ７ │自被告丁○○處搜│拾顆│同上編號６          │
│    │得九ＭＭ制式子彈│      │                    │
├──┼────────┼───┼──────────┤
│ ８ │自被告丁○○處搜│ 貳顆 │同上編號６          │
│    │得之八點七八ＭＭ│      │                    │
│    │土造子彈        │      │                    │
└──┴────────┴───┴──────────┘
附表(三)：
┌──┬────────┬───┬──────────┐
│編號│   物品名稱     │ 數量 │ 扣押物品清單編號   │
├──┼────────┼───┼──────────┤
│ １ │八點八一ＭＭ改造│ 伍顆 │九十五年度青保管字第│
│    │子彈            │      │三四五號編號３      │
├──┼────────┼───┼──────────┤
│ ２ │八點七八ＭＭ改造│ 肆顆 │同上編號６          │
│    │子彈            │      │                    │
├──┼────────┼───┼──────────┤
│ ３ │九ＭＭ制式子彈  │ 壹顆 │同上編號６          │
└──┴────────┴───┴──────────┘
附表(四)：
┌──┬────────┬───┬──────────┐
│編號│  物品名稱      │ 數量 │  扣押物品清單編號  │
├──┼────────┼───┼──────────┤
│ １ │   電擊棒       │ 壹支 │同上編號１１        │
└──┴────────┴───┴──────────┘
附錄本案論罪科刑法條全文：
刑法第三百零二條第一項：
私行拘禁或以其他非法方法，剝奪人之行動自由者，處五年以下
有期徒刑、拘役或三百元以下罰金。
因而致人於死者，處無期徒刑或七年以上有期徒刑，致重傷者，
處三年以上十年以下有期徒刑。
第一項之未遂犯罰之。
刑法第三百零五條：
以加害生命、身體、自由、名譽、財產之事，恐嚇他人致生危害
於安全者，處二年以下有期徒刑、拘役或三百元以下罰金。
槍砲彈槍砲彈藥刀械管制條例第七條：
未經許可，製造、販賣或運輸火砲、肩射武器、機關槍、衝鋒槍
、卡柄槍、自動步槍、普通步槍、馬槍、手槍或各類砲彈、炸彈
、爆裂物者，處死刑、無期徒刑或七年以上有期徒刑；處徒刑者
，併科新台幣三千萬元以下罰金。
未經許可，轉讓、出租或出借前項所列槍砲、彈藥者，處無期徒
刑或五年以上有期徒刑，併科新台幣一千萬元以下罰金。
意圖供自己或他人犯罪之用，而犯前二項之罪者，處死刑或無期
徒刑；處徒刑者，併科新台幣五千萬元以下罰金。
未經許可，持有、寄藏或意圖販賣而陳列第一項所列槍砲、彈藥
者，處五年以上有期徒刑，併科新台幣一千萬元以下罰金。
第一項至第三項之未遂犯罰之。
槍砲彈藥刀械管制條例第八條：
未經許可，製造、販賣或運輸鋼筆槍、瓦斯槍、麻醉槍、獵槍、
空氣槍或第四條第一項第一款所定其他可發射金屬或子彈具有殺
傷力之各式槍砲者，處無期徒刑或五年以上有期徒刑，併科新臺
幣一千萬元以下罰金。
未經許可，轉讓、出租或出借前項所列槍枝者，處五年以上有期
徒刑，併科新臺幣一千萬元以下罰金。
意圖供自己或他人犯罪之用，而犯前二項之罪者，處無期徒刑或
七年以上有期徒刑，併科新臺幣一千萬元以下罰金。
未經許可，持有、寄藏或意圖販賣而陳列第一項所列槍枝者，處
三年以上十年以下有期徒刑，併科新臺幣七百萬元以下罰金。
第一項至第三項之未遂犯罰之。
槍砲彈藥刀械管制條例第十二條：
未經許可，製造、販賣或運輸子彈者，處一年以上七年以下有期
徒刑，併科新台幣五百萬元以下罰金。
未經許可，轉讓、出租或出借子彈者，處六月以上五年以下有期
徒刑，併科新台幣三百萬元以下罰金。
意圖供自己或他人犯罪之用，而犯前二項之罪者，處三年以上十
年以下有期徒刑，併科新台幣七百萬元以下罰金。
未經許可，持有、寄藏或意圖販賣而陳列子彈者，處五年以下有
期徒刑，併科新台幣三百萬元以下罰金。
第一項至第三項之未遂犯罰之。


司法院資訊處製作；財團法人民間司法改革基金會備份。
